---
title: "DENGUE"
author: "Abraham Ocejo <br> Edileth Yocupicio"
date: '`r Sys.Date()`'
output: html_document
---

```{r setup, include=FALSE}
knitr::opts_chunk$set(echo = TRUE)
library(tidyverse)
library(stringi)
library(leaflet)
library(leaflet.extras)
library(sf)
library(janitor)
library(flextable)
library(plotly)
library(stringr)

if (Sys.Date() == floor_date(Sys.Date(), 'week') + 1) {
  actual <- paste('datos/dengue/DENGUE2_', format(floor_date(Sys.Date(), 'week') + 1, '%d%m%y'), '.txt', sep = '')
  anterior <- paste('datos/dengue/DENGUE2_', format(floor_date(Sys.Date(), 'week') - 6, '%d%m%y'), '.txt', sep = '')
} else {
  anterior <- paste('datos/dengue/DENGUE2_', format(floor_date(Sys.Date(), 'week') + 1, '%d%m%y'), '.txt', sep = '')
  actual <- paste('datos/dengue/DENGUE2_', format(Sys.Date(), '%d%m%y'), '.txt', sep = '')
}

dengue_actual <- read_delim(actual, delim = '|', locale = locale(encoding = 'latin1'), comment = '', quote = '') %>% mutate(CERTIFICADO_DEFUNCION = as.numeric(CERTIFICADO_DEFUNCION), IDE_TEL = as.numeric(IDE_TEL), IDE_CP = as.numeric(IDE_CP)) %>% 
  bind_rows(
    read_delim('datos/dengue/DENGUE2_20240225.txt', delim = '|', locale = locale(encoding = 'latin1'), comment = '', quote = '') %>% mutate(IDE_TEL = as.numeric(IDE_TEL), TELFONO_TRABAJO = as.numeric(TELFONO_TRABAJO))
    ) %>% 
  mutate(IDE_COL = str_remove_all(IDE_COL, pattern = ' Colonia| Pueblo| Ranchería| Ampliación| Fraccionamiento| Ejido| Residencial| Congregación| Unidad habitacional| Hacienda| Equipamiento| Poblado comunal| Zona federal'),
         DES_MPO_RES = str_squish(str_remove(DES_MPO_RES, pattern = " SON")),
         DES_MPO_REP = str_squish(str_remove(DES_MPO_REP, pattern = " SON")),
         DES_LOC_RES = str_squish(DES_LOC_RES),
         DES_EDO_RES = str_squish(DES_EDO_RES), 
         DES_EDO_REP = str_squish(DES_EDO_REP)) %>% 
  mutate(FEC_SOL_ATEN = case_when(
    IDE_ID == 1400730 ~ dmy('14-06-2024'), 
    T ~ FEC_SOL_ATEN
  )) %>%
  filter(DES_EDO_REP == 'SONORA', year(floor_date(FEC_INI_SIGNOS_SINT, 'week') + 3) == year(Sys.Date())) %>% 
  filter(!IDE_ID %in% c(1120350, 1425639)) %>%
  mutate(semana = paste(year(floor_date(FEC_INI_SIGNOS_SINT, "week") + 3), "-", str_pad(epiweek(floor_date(FEC_INI_SIGNOS_SINT, "week")), pad = "0", width = 2, side = "left"), sep = ""),
         CVE_DEFUNCION = case_when(
           IDE_ID %in% c(1011171) ~ 9, 
           T ~ CVE_DEFUNCION
           ),
         ESTATUS_CASO = case_when(
           IDE_ID %in% c(1387455, #1558102, 1563867, 1574084, 1585278,
                         1387451, 
                         1388556) ~ 2,			
              IDE_ID == 1844308 ~ 3,
           T ~ ESTATUS_CASO
           ), 
         DES_DIAG_FINAL = case_when(
           IDE_ID %in% c(1387455, # 1585278,
                         1387451, 
                         1388556, 
                         1389861) ~ 'DENGUE NO GRAVE',
           T ~ DES_DIAG_FINAL
         )
         ) %>% distinct(IDE_ID, .keep_all = T)

dengue_anterior <- read_delim(anterior, delim = '|', locale = locale(encoding = 'latin1'), comment = '', quote = '') %>% 
  mutate(CERTIFICADO_DEFUNCION = as.numeric(CERTIFICADO_DEFUNCION), IDE_TEL = as.numeric(IDE_TEL), IDE_CP = as.numeric(IDE_CP)) %>%
  bind_rows(
    read_delim('datos/dengue/DENGUE2_20240225.txt', delim = '|', locale = locale(encoding = 'latin1'), comment = '', quote = '') %>% mutate(IDE_TEL = as.numeric(IDE_TEL), TELFONO_TRABAJO = as.numeric(TELFONO_TRABAJO))
) %>% 
    mutate(CVE_DEFUNCION = case_when(
      IDE_ID %in% c(1011171) ~ 9, 
      T ~ CVE_DEFUNCION
      ),
         ESTATUS_CASO = case_when(
           IDE_ID %in% c(1387455, 1558102, 1563867, 1574084, 1585278,
                         1387451,
                         1388556) ~ 2,
           IDE_ID == 1844308 ~ 3,
           T ~ ESTATUS_CASO
           ), 
         DES_DIAG_FINAL = case_when(
           IDE_ID %in% c(1387455, 
                         1387451, 
                         1389861) ~ 'DENGUE NO GRAVE',
           T ~ DES_DIAG_FINAL
         )) %>% 
    filter(CVE_EDO_REP == 26, 
           !IDE_ID %in% c(1120350, 1425639), 
           year(floor_date(FEC_INI_SIGNOS_SINT, 'week') + 3) == year(Sys.Date()))
dengue_anteriorCC <- dengue_anterior %>% 
  filter(ESTATUS_CASO == 2) %>%
  dplyr::select(IDE_ID)
dengue_anteriorDF <- dengue_anterior %>% 
  filter(CVE_DEFUNCION == 1, 
         ESTATUS_CASO == 2) %>%
  dplyr::select(IDE_ID)

```


```{r, include=FALSE}
# Cargar las librerías necesarias
library(httr)
library(rvest)
library(glue)

# Obtener el contenido de la página
rows <- pdftools::pdf_text(
  read_html(
    content(
      GET(paste('https://www.gob.mx/salud/documentos/panorama-epidemiologico-de-dengue-', year(floor_date(Sys.Date(), 'week')-7), sep = '')), 
      "text")
    )  %>%
    html_nodes("a[href$='.pdf']") %>%  # Selecciona enlaces que terminan en .pdf
    html_attr("href") %>%              # Extrae el atributo href (la URL)
    na.omit() %>% 
    paste('https://www.gob.mx', ., sep = '') %>% 
    head(1)
)[6] %>% 
  textConnection() %>% 
  scan(what="character", sep = "\n")

bol <- data.frame(ESTADO = NA, DNG = NA, DCSA = NA, DG = NA, TOTAL = NA, 
                  IA_DNG = NA, IA_DCSA = NA, IA_DG = NA, IA = NA)

for (i in 1:32) {
  bol[i,1] <- unlist(strsplit(rows[i+5]," \\s+ "))[1+1]
  bol[i,2] <- unlist(strsplit(rows[i+5]," \\s+ "))[2+1]
  bol[i,3] <- unlist(strsplit(rows[i+5]," \\s+ "))[3+1]
  bol[i,4] <- unlist(strsplit(rows[i+5]," \\s+ "))[4+1]
  bol[i,5] <- unlist(strsplit(rows[i+5]," \\s+ "))[5+1]
  bol[i,6] <- unlist(strsplit(rows[i+5]," \\s+ "))[6+1]
  bol[i,7] <- unlist(strsplit(rows[i+5]," \\s+ "))[7+1]
  bol[i,8] <- unlist(strsplit(rows[i+5]," \\s+ "))[8+1]
  bol[i,9] <- unlist(strsplit(rows[i+5]," \\s+ "))[9+1]
}

bol <- bol %>%
  mutate(ESTADO = str_remove_all(string = ESTADO, pattern = ' \\*\\*\\*| \\*\\*'),
         DNG = as.numeric(str_remove(DNG, pattern = ',')), 
         DCSA = as.numeric(str_remove(DCSA, ',')), 
         DG = as.numeric(str_remove(DG, ',')), 
         TOTAL = as.numeric(str_remove(TOTAL, ',')),
         IA_DNG = as.numeric(IA_DNG), 
         IA_DCSA = as.numeric(IA_DCSA), 
         IA_DG = as.numeric(IA_DG), 
         IA = as.numeric(IA),
         ) %>%
  replace(is.na(.), 0) %>% 
  arrange(desc(TOTAL)) %>% 
  mutate(ESTADO = fct_inorder(ESTADO, ordered = T))

#openxlsx::write.xlsx(bol, 'dengue nacional.xlsx', overwrite = T)

nacional <- read_csv('00_Pob_Mitad_1950_2070.csv', locale = locale(encoding = 'UTF-8'), comment = '', quote = '') %>% 
  filter(AÑO == as.numeric(format(Sys.Date(), '%Y')),
         ENTIDAD == "República Mexicana") %>%
  summarise(poblacion = sum(POBLACION, na.rm = T))

IAnac <- round(sum(bol$TOTAL, na.rm = T)/sum(nacional$poblacion, na.rm = T)*100000,1)
CAnac <- sum(bol$TOTAL, na.rm = T)



```


## Panorama Nacional de Dengue `r as.numeric(format(Sys.Date(), '%Y'))`

```{r, echo=F, warning=F, message=F, fig.width=10}
plot_ly(bol, x = ~ESTADO) %>%
  add_bars(y = ~TOTAL, name = 'Casos', yaxis = 'y') %>% 
  layout(title = '', legend = list(x = 1.1, y = 0.9, orientation = "v"),
         yaxis2 = list(title = "Incidencia por 100 000 habs", side = "right", showgrid = F, ticks="outside",
                       zerolinecolor = '#000000', overlaying = "y", range = c(0, 1.2 * max(bol$IA, na.rm = T))),
         xaxis = list(title = 'Entidad Federativa',
                      showgrid = F,
                      ticks="outside",
                      zerolinecolor = '#000000', 
                      tickangle=270#, categoryorder = "array", categoryarray = c(quinqueniosarray)
         ),
         yaxis = list(title = 'Número de casos',
                      showgrid = F,
                      ticks="outside", tickformat = ",d",
                      zerolinecolor = '#000000', range = c(0, 1.2 * (max(bol$TOTAL, na.rm = T))))) %>%
        add_trace( y = ~IA, name = 'Incidencia acumulada', type = 'scatter', mode = 'line', yaxis = 'y2') %>% 
  add_annotations(x = 0.1, y = 0.9, xref = "paper", yref = "paper", text = paste("Incidencia Nacional ", IAnac, "<br> casos por 100 000 habs", sep = ""), showarrow = F) %>%
  add_annotations(x = 0.9, y = 0.9, xref = "paper", yref = "paper", text = paste("Casos acumulados ", CAnac, "<br> a nivel nacional", sep = ""), showarrow = F)

```
```{r, echo=F, warning=F, message=F}
bol %>% 
  DT::datatable(extensions = 'Buttons', rownames = F, 
                options = list(dom = 'Blfrtip', 
                               buttons = 'excel', 
                               lengthMenu = list(c( -1), 
                                                 c( 'All')))) 

```


## Informe de Dengue

```{r, echo=FALSE, message=F, warning=F}
## SEMANA -----
CC <- dengue_actual %>%
  filter(!IDE_ID %in% dengue_anteriorCC$IDE_ID) %>%
  filter(ESTATUS_CASO == 2)
DEF <- dengue_actual %>%
  filter(!IDE_ID %in% dengue_anteriorDF$IDE_ID) %>%
  filter(ESTATUS_CASO == 2, CVE_DEFUNCION == 1)
ESTUDIADOS <- dengue_actual %>%
  filter(!IDE_ID %in% dengue_anterior$IDE_ID)

  #write.csv('Estudiados_dengue.csv', fileEncoding = 'latin1')

semana <- tibble(`Casos confirmados` = nrow(CC),
                 `Defunciones` = nrow(DEF)
)

casos_municipio <- CC %>%
  count(DES_MPO_RES) %>% 
  mutate(DES_MPO_RES = str_to_title(DES_MPO_RES, locale = 'en')) %>%
  rename(Municipio = DES_MPO_RES) %>%
  arrange(desc(n))
defunciones_municipio <- DEF %>%
  count(DES_MPO_REP) %>%
  mutate(DES_MPO_REP = str_to_title(DES_MPO_REP, locale = 'en')) %>%
  rename(Municipio = DES_MPO_REP) %>%
  arrange(desc(n))
## ACUMULADOS ----
casos_acumulados <- dengue_actual %>% 
  filter(ESTATUS_CASO == 2) %>% 
  count() %>%
  rename(Casos = n)
defunciones_acumulados <- dengue_actual %>% 
  filter(ESTATUS_CASO == 2, CVE_DEFUNCION == 1) %>% 
  count() %>%
  rename(Defunciones = n)
letalidad <- cbind(casos_acumulados, defunciones_acumulados) %>%
  mutate(Letalidad = round(Defunciones/Casos*100, 1))
remove(casos_acumulados)
remove(defunciones_acumulados)
## GRAFICAS ----
### Casos por edad y sexo ----
casos_edad <- dengue_actual %>%
  filter(ESTATUS_CASO == 2) %>%
  mutate(edad_fac = case_when(
    IDE_EDA_ANO > 0 & IDE_EDA_ANO <= 5    ~ '0 - 5',
    IDE_EDA_ANO >= 6 & IDE_EDA_ANO <= 14  ~ '6 - 14',
    IDE_EDA_ANO >= 15 & IDE_EDA_ANO <= 24 ~ '15 - 24',
    IDE_EDA_ANO >= 25 & IDE_EDA_ANO <= 44 ~ '25 - 44',
    IDE_EDA_ANO >= 45 & IDE_EDA_ANO <= 59 ~ '45 - 59',
    IDE_EDA_ANO >= 60                     ~ '60 y más',
    TRUE ~ NA_character_
  ), sex = case_when(
    IDE_SEX == 1 ~ 'Hombre',
    IDE_SEX == 2 ~ 'Mujer',
    TRUE ~ NA_character_
  )) %>%
  mutate(edad_fac = fct(edad_fac, levels = c('0 - 5', '6 - 14','15 - 24','25 - 44','45 - 59','60 y más'))) %>%
  count(sex, edad_fac) %>%
  pivot_wider(values_from = n, names_from = sex)
#write.csv(casos_edad, 'casos por sexo y edad.csv', row.names = F)
### Casos y defunciones por derechohabiencia ----
casos_sector <- dengue_actual %>%
  filter(ESTATUS_CASO == 2) %>%
  mutate(Defunciones = ifelse(!is.na(FEC_DEFUNCION), 'Defunción', 'No Fatal'),
         DES_INS_UNIDAD = ifelse(DES_INS_UNIDAD == 'OTRAS', 'ISSSTESON', DES_INS_UNIDAD)) %>%
  count(Defunciones, DES_INS_UNIDAD) %>%
  pivot_wider(values_from = n, names_from = Defunciones) %>%
  mutate(Defunción = 0) %>%
  arrange(desc(Defunción)) %>%
  left_join(tibble(DES_INS_UNIDAD = NA, `No Fatal` = NA, Defunción = NA)) %>% 
  dplyr::select(DES_INS_UNIDAD, `No Fatal`, Defunción)
#write.csv(casos_sector, 'casos por sector.csv', row.names = F)

poblaciones <- openxlsx::read.xlsx('base_municipios_sonora.xlsx') %>%
  filter(AÑO == year(Sys.Date())) %>% 
  mutate(CLAVE = CLAVE - 26000) %>% 
  group_by(CLAVE, MUN) %>%
  summarise(poblacion = sum(POB, na.rm = T)) %>%
  mutate(MUN = stri_trans_general(str = str_to_upper(MUN, locale = 'en'), id = "Latin-ASCII")) %>% 
  mutate(MUN = case_when(
    MUN == 'PUERTO PENASCO' ~ 'PUERTO PEÑASCO',
    T ~ MUN
  ))

signos <- dengue_actual %>%
  filter(ESTATUS_CASO == 2) %>%
  count(DES_DIAG_FINAL) %>%
  pivot_wider(values_from = n, names_from = DES_DIAG_FINAL) %>% 
  full_join(tibble(`DENGUE CON SIGNOS DE ALARMA` = NA, `DENGUE GRAVE` = NA, `DENGUE NO GRAVE` = NA))

```

### Casos estudiados  
`r nrow(ESTUDIADOS)`

### Casos estudiados acumulados  
`r nrow(dengue_actual)`

### Casos en la semana de dengue, Sonora `r as.numeric(format(Sys.Date(), '%Y'))`  
`r flextable(semana)` 

### Casos acumulados de Dengue, Sonora `r as.numeric(format(Sys.Date(), '%Y'))`  
`r flextable(letalidad)`   


### Casos de Dengue por severidad, Sonora, `r as.numeric(format(Sys.Date(), '%Y'))`  
`r flextable(signos)`


### Casos estudiados por municipio y toma de muestra
```{r, echo=FALSE, message=F, warning=F}
ESTUDIADOS %>% 
  count(DES_MPO_REP, FECHA_TOMA_MUESTRA, ESTATUS_CASO) %>%
  rename(Municipio = DES_MPO_REP, ESTATUS = ESTATUS_CASO, 'No. de casos' = n) %>% 
  mutate(ESTATUS = case_when(
    ESTATUS == 1 ~ 'Probable',
    ESTATUS == 2 ~ 'Confirmado',
    ESTATUS == 3 ~ 'Descartado'
  ), Municipio = str_to_title(Municipio)) %>% 
  DT::datatable(extensions = 'Buttons', rownames = F, 
                options = list(dom = 'Blfrtip', 
                               buttons = 'excel', 
                               lengthMenu = list(c( -1), 
                                                 c( 'All')))) 
```

## MAPA  


```{r, echo=FALSE, message=F, warning=F}
son <- st_read(dsn = "muni_2018gw/muni_2018gw.shp", quiet = TRUE) %>%
  filter(NOM_ENT == "Sonora") %>%
  mutate(MUN = stri_trans_general(str = str_to_upper(NOM_MUN, locale = 'en'), id = "Latin-ASCII")) %>%
  st_transform(4326)

dengue_ <- dengue_actual %>%
  filter(ESTATUS_CASO == 2) %>%
  count(DES_MPO_RES) %>%
  rename(MUN = DES_MPO_RES) %>%
  left_join(poblaciones) %>%
  mutate(IA = round(n/poblacion*100000,1)) %>%
  arrange(desc(IA))
  
son <- full_join(son, dengue_)
pal <- colorBin(c("#CD946F","#EF7F1A", "#56070C"), son$IA, 
                bins = c(0,max(son$IA, na.rm = T)/3,max(son$IA, na.rm = T)/3*2,max(son$IA, na.rm = T)), 
                pretty = F, 
                na.color = "#a9a7a5")
plabs <- c(0,round(max(son$IA, na.rm = T)/3, 1), round(max(son$IA, na.rm = T)/3*2, 1), round(max(son$IA, na.rm = T),1), 'Sin casos')

leaflet() %>%
  addPolygons(data = son, 
              label = ~paste(NOM_MUN,
                             ifelse(!is.na(IA), paste("incidencia de ",round(IA, digits = 1)," por 100,000 habs.", sep = ''),
                                    paste("sin casos")), 
                             sep = ", "), 
              group = "Incidencia",
              fillColor = ~pal(IA), 
              fillOpacity = 1, 
              weight = 1,               
              color = "black",
              labelOptions = labelOptions(style = list(textsize = "30px"))) %>%
  addLegend("bottomleft", 
            group = "Incidencia",
            colors = c("#56070C",
                       "#EF7F1A",
                       "#CD946F",
                       "#a9a7a5"),
            labels= c(paste(as.numeric(plabs[3]) + 0.1,'-', plabs[4]),
                      paste(as.numeric(plabs[2]) + 0.1,'-', plabs[3]),
                      paste('0.1 -', plabs[2]),
                      plabs[5]),
            title = "Incidencia por 100,000 habs.") %>%
  addScaleBar(position = "bottomright", options = scaleBarOptions(maxWidth = 200, metric = T, imperial = F)) %>%
  setView(-111.04834001095054, 29.72064764786741,zoom = 6) %>% 
  setMapWidgetStyle(list(background= "white"))

```


```{r, warning=F, message=F,echo=F}
completo <- data.frame(MUN = 'TOTAL', n = sum(dengue_$n, na.rm = T), poblacion = sum(poblaciones$poblacion, na.rm = T), IA = round(sum(dengue_$n, na.rm = T)/sum(poblaciones$poblacion, na.rm = T)*100000,1))

dengue_ <- rbind(dengue_ %>% select(-CLAVE), completo)

```


### TABLA ----
`r flextable(dengue_)`


### Probables por municipio   

```{r, warning=F, message=F,echo=F}
dengue_actual %>%
  filter(year(floor_date(FEC_INI_SIGNOS_SINT, 'week') + 3) == year(Sys.Date())) %>%
  group_by(Semana = epiweek(FEC_INI_SIGNOS_SINT)) %>%
  count(DES_MPO_RES, ESTATUS_CASO) %>%
  pivot_wider(names_from = ESTATUS_CASO, values_from = n, values_fill = 0) %>%
  left_join(tibble(Semana = NA, `1` = NA, `2` = NA, `3` = NA)) %>% 
  filter(!is.na(Semana)) %>% 
  rename(Probables = `1`, Confirmados = `2`, Descartados = `3`, Municipio = DES_MPO_RES) %>%
  mutate(Municipio = stringr::str_to_title(Municipio)) %>%
  ungroup() %>%
  dplyr::select(-Confirmados, -Descartados) %>%
  pivot_wider(values_from = Probables, names_from = Semana, values_fill = 0) %>%
  janitor::adorn_totals(where = 'col') %>% 
  arrange(desc(Total)) %>% 
  filter(Total >0) %>% 
  DT::datatable(extensions = 'Buttons', rownames = F, 
                options = list(dom = 'Blfrtip', 
                               buttons = 'excel', 
                               lengthMenu = list(c( -1), 
                                                 c( 'All')))) 

#  openxlsx::write.xlsx('Estudiados por municipio2.xlsx', overwrite = T)
```


### Positividad y estimados    

```{r, warning=F, message=F,echo=F}

dengue_actual %>%
  count(semana, ESTATUS_CASO) %>%
  pivot_wider(names_from = ESTATUS_CASO, values_from = n) %>%
  rename(Probables = `1`, Confirmados = `2`, Descartados = `3`) %>%
  arrange(semana) %>%
  replace(is.na(.), 0) %>% 
  mutate(Positividad = Confirmados/(Confirmados + Descartados)) %>%
  mutate(Estimados = round(Confirmados + (Probables*Positividad), 0))  %>% 
  DT::datatable(extensions = 'Buttons', rownames = F, 
                options = list(dom = 'Blfrtip', 
                               buttons = 'excel', 
                               lengthMenu = list(c( -1), 
                                                 c( 'All')))) 

#  openxlsx::write.xlsx('Positividad - estimados dengue.xlsx', overwrite = T)
```


### Probables y confirmados    
```{r, warning=F, message=F,echo=F}
dengue_actual %>% 
  filter(ESTATUS_CASO %in% c(1,2), year(floor_date(FEC_CAPTURA, 'week') + 3) == year(Sys.Date())) %>% 
  count(semana = epiweek(FEC_CAPTURA)) %>% 
  right_join(tibble(semana = seq(1,52))) %>%
  arrange(semana)  %>% 
  DT::datatable(extensions = 'Buttons', rownames = F, 
                options = list(dom = 'Blsfrtip', 
                               buttons = 'excel', 
                               lengthMenu = list(c(-1), 
                                                 c( 'All')))) 
 
#  openxlsx::write.xlsx('probables y confirmados.xlsx', overwrite = T)

```


## Indicadores
#### Acumulado

```{r, warning=F, message=F,echo=F}

dengue_fe <- dengue_actual %>% filter(DES_EDO_REP == 'SONORA')

dengue_fe %>% 
  mutate(opor_aten = as.numeric(FEC_SOL_ATEN - FEC_INI_SIGNOS_SINT),
         not_opor = as.numeric(FEC_NOTIF_EDO - FEC_SOL_ATEN),
         sint_not = as.numeric(FEC_NOTIF_EDO - FEC_INI_SIGNOS_SINT)) %>%
  mutate(opor_aten = ifelse(opor_aten < 0, NA, opor_aten),
         not_opor = ifelse(not_opor < 0, NA, not_opor),
         sint_not = ifelse(sint_not < 0, NA, sint_not)) %>% 
  group_by(CVE_JUR_REP) %>% 
  summarise(opor_aten = round(mean(opor_aten, na.rm = T), 1),
            not_opor = round(mean(not_opor, na.rm = T), 1),
            sint_not = round(mean(sint_not, na.rm = T), 1)) %>% 
  rename('Oportunidad de atención' = opor_aten,
         'Notificación oportuna' = not_opor,
         'Inicio de síntomas vs notificación' = sint_not,
         DSB = CVE_JUR_REP) %>% 
  bind_rows(
    dengue_fe %>% 
  mutate(opor_aten = as.numeric(FEC_SOL_ATEN - FEC_INI_SIGNOS_SINT),
         not_opor = as.numeric(FEC_NOTIF_EDO - FEC_SOL_ATEN),
         sint_not = as.numeric(FEC_NOTIF_EDO - FEC_INI_SIGNOS_SINT)) %>%
  mutate(opor_aten = ifelse(opor_aten < 0, NA, opor_aten),
         not_opor = ifelse(not_opor < 0, NA, not_opor),
         sint_not = ifelse(sint_not < 0, NA, sint_not)) %>% 
  summarise(opor_aten = round(mean(opor_aten, na.rm = T), 1),
            not_opor = round(mean(not_opor, na.rm = T), 1),
            sint_not = round(mean(sint_not, na.rm = T), 1)) %>% 
  rename('Oportunidad de atención' = opor_aten,
         'Notificación oportuna' = not_opor,
         'Inicio de síntomas vs notificación' = sint_not) %>% 
    mutate(DSB = 0)
  ) %>%  mutate(DSB = ifelse(DSB == 0, 'Estatal', DSB)) %>% 
  flextable() %>% autofit()
```

#### Últimas dos semanas
```{r, warning=F, message=F,echo=F}
dengue_fe %>% 
  filter(epiweek(FEC_CAPTURA) %in% (epiweek(Sys.Date())-2):epiweek(Sys.Date())) %>% 
  mutate(opor_aten = as.numeric(FEC_SOL_ATEN - FEC_INI_SIGNOS_SINT),
         not_opor = as.numeric(FEC_NOTIF_EDO - FEC_SOL_ATEN),
         sint_not = as.numeric(FEC_NOTIF_EDO - FEC_INI_SIGNOS_SINT)) %>%
  mutate(opor_aten = ifelse(opor_aten < 0, NA, opor_aten),
         not_opor = ifelse(not_opor < 0, NA, not_opor),
         sint_not = ifelse(sint_not < 0, NA, sint_not)) %>% 
  group_by(CVE_JUR_REP) %>% 
  summarise(opor_aten = round(mean(opor_aten, na.rm = T), 1),
            not_opor = round(mean(not_opor, na.rm = T), 1),
            sint_not = round(mean(sint_not, na.rm = T), 1)) %>% 
   rename('Oportunidad de atención' = opor_aten,
         'Notificación oportuna' = not_opor,
         'Inicio de síntomas vs notificación' = sint_not,
         DSB = CVE_JUR_REP) %>% 
bind_rows(
dengue_fe %>% 
  filter(epiweek(FEC_CAPTURA) %in% (epiweek(Sys.Date())-2):epiweek(Sys.Date())) %>% 
  mutate(opor_aten = as.numeric(FEC_SOL_ATEN - FEC_INI_SIGNOS_SINT),
         not_opor = as.numeric(FEC_NOTIF_EDO - FEC_SOL_ATEN),
         sint_not = as.numeric(FEC_NOTIF_EDO - FEC_INI_SIGNOS_SINT)) %>%
  mutate(opor_aten = ifelse(opor_aten < 0, NA, opor_aten),
         not_opor = ifelse(not_opor < 0, NA, not_opor),
         sint_not = ifelse(sint_not < 0, NA, sint_not)) %>% 
  summarise(opor_aten = round(mean(opor_aten, na.rm = T), 1),
            not_opor = round(mean(not_opor, na.rm = T), 1),
            sint_not = round(mean(sint_not, na.rm = T), 1)) %>% 
  rename('Oportunidad de atención' = opor_aten,
         'Notificación oportuna' = not_opor,
         'Inicio de síntomas vs notificación' = sint_not) %>% 
  mutate(DSB = 0)
) %>% mutate(DSB = ifelse(DSB == 0, 'Estatal', DSB)) %>% 
  flextable %>% autofit () 

```