---
title: "ENFERMEDADES RESPIRATORIAS VIRALES EN SONORA"
author: "Abraham Ocejo"
date: '`r Sys.Date()`'
output: html_document
---


```{r setup, include=FALSE}
knitr::opts_chunk$set(echo = TRUE)
library(tidyverse)
library(lubridate)
library(plotly)
library(flextable)
library(dplyr)
library(plotly)
library(lubridate)
#library(reactable)


sisver <- read_delim('datos/SISVER/epi_070425.txt', delim = '|', locale = locale(encoding = 'latin1'), comment = '', quote = '') %>%
  filter(ENTRESI == 'SONORA', ORIGEN == 'USMI') %>%
  #mutate(Semana = epiweek(dmy(FECINISI)),
   #      Semanad = epiweek(dmy(FECDEF)))
  mutate(Semana = epiweek(dmy(FECINISI)), Año = year(floor_date(dmy(FECINISI), 'week') + 3),
         Semanad = epiweek(dmy(FECDEF)), Añod = year(floor_date(dmy(FECDEF), 'week') + 3)) %>% 
  mutate(semana = paste(Año, '-', str_pad(Semana, pad = '0', side = 'left', width = 2), sep = ''),
         semanad = paste(Añod, '-', str_pad(Semanad, pad = '0', side = 'left', width = 2), sep = '')
         ) %>% 
  mutate(temporada = case_when(
    epiweek(dmy(FECINISI)) %in% seq(40, 53) ~ paste(year(floor_date(dmy(FECINISI), 'week') + 3), '-', year(floor_date(dmy(FECINISI), 'week') + 3) + 1, sep = ''),
    epiweek(dmy(FECINISI)) %in% seq(1, 20)  ~ paste(year(floor_date(dmy(FECINISI), 'week') + 3) - 1, '-', year(floor_date(dmy(FECINISI), 'week') + 3), sep = ''),
    epiweek(dmy(FECINISI)) %in% seq(21, 39) ~ paste('Interestacional ', year(floor_date(dmy(FECINISI), 'week') + 3), sep = '')),
    temporadad = case_when(
      epiweek(dmy(FECDEF)) %in% seq(40, 53) ~ paste(year(floor_date(dmy(FECDEF), 'week') + 3), '-', year(floor_date(dmy(FECDEF), 'week') + 3) + 1, sep = ''),
      epiweek(dmy(FECDEF)) %in% seq(1, 20)  ~ paste(year(floor_date(dmy(FECDEF), 'week') + 3) - 1, '-', year(floor_date(dmy(FECDEF), 'week') + 3), sep = ''),
      epiweek(dmy(FECDEF)) %in% seq(21, 39) ~ paste('Interestacional ', year(floor_date(dmy(FECDEF), 'week') + 3), sep = ''))
  )

actual <- paste(year(floor_date(Sys.Date(), 'week') + 3)-1, '-', year(floor_date(Sys.Date(), 'week') + 3), sep = '')

comp <- tibble(semana = paste(c(rep(2024, 52), rep(2025, 52)), '-', str_pad(seq(1,52), pad = '0', width = 2, side = 'left'), sep = ''))


 #if (epiweek(floor_date(Sys.Date(), 'week') + 3) %in% seq(41,53)) {
  #semana <- tibble(semana = c(paste(year(floor_date(Sys.Date(), 'week') + 3), seq(40,53), sep = '-'),
   #                           paste(year(floor_date(Sys.Date(), 'week') + 3) + 1, str_pad(seq(1,20), pad = '0', side = 'left', width = 2), sep = '-')))
#} else if (epiweek(floor_date(Sys.Date(), 'week') + 3) %in% seq(1,21)) {
#  semana <- tibble(semana = c(paste(year(floor_date(Sys.Date(), 'week') + 3) - 1, seq(40,53), sep = '-'),
                             # paste(year(floor_date(Sys.Date(), 'week') + 3), str_pad(seq(1,20), pad = '0', side = 'left', width = 2), sep = '-')))
#} else {
 # semana <- tibble(semana = c(paste(year(floor_date(Sys.Date(), 'week') + 3) - 1, seq(21,39), sep = '-')))
#}



#filter(semana %in% semana$semana)

```

## Tabla: Casos confirmados de COVID-19, Influenza y VSR durante el 2024, por semana epidemiológica de inicio de síntomas

```{r, warning=F, echo=F, message=F}
 CURVA_CONFIRMADOS <- sisver %>% 
  filter(CLASCOVID19 == 'CONF LAB') %>%
  mutate(COVID19 = CLASCOVID19 == 'CONF LAB') %>% 
  count(semana) %>%
  arrange(semana) %>% rename(COVID19 = n) %>% 
  full_join(
    sisver %>%
      filter(CLASFLU == 'CONF LAB') %>%
      mutate(INFLUENZA = CLASFLU == 'CONF LAB') %>% 
      count(semana) %>%
      arrange(semana) %>% rename(INFLUENZA = n)
  ) %>%
  full_join(
    sisver %>%
      filter(CLASVSR == 'CONF LAB') %>%
      mutate(VSR = CLASVSR == 'CONF LAB') %>% 
      count(semana) %>%
      arrange(semana) %>% rename(VSR = n)
  ) %>% 
  right_join(comp) %>%
  arrange(semana) %>% 
  replace(is.na(.), 0)


CURVA_CONFIRMADOS%>% 
DT::datatable(extensions = 'Buttons', rownames = F, 
                options = list(dom = 'Blfrtip', 
                               buttons = 'excel', 
                               lengthMenu = list(c(10, 25, 50, -1), 
                                                 c(10, 25, 50, 'All'))))

#CURVA_CONFIRMADOS%>%
      #openxlsx::write.xlsx('C:/Users/Martha/Desktop/COVID/CURVA/CONFIRMADOS.xlsx',
                       #sheetName = 'CONFIRMADOS',
                       #append = FALSE,
                       #overwrite = T)
```

#### Figura:
```{r, warning=F, echo=F, message=F}
CURVA_CONFIRMADOS %>%   
plot_ly(x = ~semana, y = ~COVID19, name = 'COVID 19', type = 'scatter', mode = 'lines') %>% 
  add_lines(y = ~INFLUENZA, name = 'Influenza', type = 'scatter', mode = 'lines') %>% 
  add_lines(y = ~VSR, name = 'VSR', type = 'scatter', mode = 'lines') %>% 
  layout(title = 'Casos de COVID-19, Influenza y Virus Sinsitial Respiratorio 
                  por semana de inicio de síntomas en Sonora, 2024',
         legend = list(x = 1.1, y = 0.9, orientation = "v"),
         xaxis = list(title = 'Semana epidemiológica de inicio de síntomas',
                      showgrid = F,
                      ticks="outside", tick0 = 1, dtick = 1, range = c(0, 1 * max(CURVA_CONFIRMADOS$Semana, na.rm = T)),
                      zerolinecolor = 'black'),
         yaxis = list(title = 'Número de casos',
                      showgrid = F,
                      ticks="outside", #tickformat = ",d" para redondear, 
                      zerolinecolor = 'black', 
                      range = c(0, 1.1 * max(CURVA_CONFIRMADOS[,-1], na.rm = T))
                      ))


```

## Tabla: Casos de ETI e IRAG ocurridos durante el 2024, por semana epimiológica de inicio de síntomas
```{r, warning=F, echo=F, message=F}
CURVA_ETI_IRAG <- sisver %>%
  count(semana, DIAGPROB) %>%
  pivot_wider(names_from = DIAGPROB, values_from = n, values_fill = 0) %>%
  right_join(comp) %>% 
  arrange(semana) %>% 
  mutate(Total = `ENFERMEDAD TIPO INFLUENZA (ETI)` + `INFECCION RESPIRATORIA AGUDA GRAVE (IRAG)`) %>% 
  replace(is.na(.), 0)
 

CURVA_ETI_IRAG %>% 
  flextable() %>% autofit()

#CURVA_ETI_IRAG %>%
#openxlsx::write.xlsx('C:/Users/Martha/Desktop/COVID/CURVA/ETI_IRAG.xlsx', 
                       #sheetName = 'ETI_IRAG',
                       #append = TRUE,
                       #overwrite = T)
     
```

#### Figura:
```{r, warning=F, echo=F, message=F}
sisver %>%
  count(semana, DIAGPROB) %>% 
  arrange(semana) %>% 
  plot_ly(x = ~semana, y = ~n, color = ~DIAGPROB, type = 'bar') %>%  
  layout(barmode = 'stack', legend = list(x = 0.5, y = 0.9, orientation = "v"),
         xaxis = list(title = 'Semana epidemiológica de inicio de síntomas',
                      showgrid = F,
                      ticks="outside", tick0 = 1, dtick = 1, range = c(0, 1 * max(CURVA_CONFIRMADOS$Semana, na.rm = T))),
         yaxis = list(title = 'Número de casos',
                      showgrid = F,
                      ticks = 'outside'),
         title = "Casos de ETI e IRAG ocurridos durante el 2024 en Sonora, 
                 por semana epidemiológica de inicio de síntomas")
```

## Tabla: Casos de COVID19, Influenza y VSR ocurridos durante el 2024, por sexo y edad

```{r, warning=F, echo=F, message=F}
CURVA_SEXO_EDAD <- sisver %>%
  filter(CLASCOVID19 == 'CONF LAB', temporada == actual) %>%
  mutate(edad_fac = case_when(
    EDAD >= 0 & EDAD <= 5    ~ '0 - 5',
    EDAD >= 6 & EDAD <= 14  ~ '06 - 14',
    EDAD >= 15 & EDAD <= 24 ~ '15 - 24',
    EDAD >= 25 & EDAD <= 44 ~ '25 - 44',
    EDAD >= 45 & EDAD <= 59 ~ '45 - 59',
    EDAD >= 60                     ~ '60 y más',
    TRUE ~ NA_character_
  )) %>%
  count(SEXO, edad_fac) %>% pivot_wider(names_from = SEXO, values_from = n, values_fill = 0) %>%
  arrange(edad_fac) %>% rename(GPO_EDAD = edad_fac, FEM_covid19 = FEMENINO, MAS_covid19 = MASCULINO) %>%
  full_join(
    sisver %>%
      filter(CLASFLU == 'CONF LAB', temporada == actual) %>%
      mutate(edad_fac = case_when(
        EDAD >= 0 & EDAD <= 5    ~ '0 - 5',
        EDAD >= 6 & EDAD <= 14  ~ '06 - 14',
        EDAD >= 15 & EDAD <= 24 ~ '15 - 24',
        EDAD >= 25 & EDAD <= 44 ~ '25 - 44',
        EDAD >= 45 & EDAD <= 59 ~ '45 - 59',
        EDAD >= 60                     ~ '60 y más',
        TRUE ~ NA_character_
      )) %>%
      count(SEXO, edad_fac) %>% pivot_wider(names_from = SEXO, values_from = n, values_fill = 0) %>%
      arrange(edad_fac) %>% rename(GPO_EDAD = edad_fac, FEM_flu = FEMENINO, MAS_flu = MASCULINO)
  ) %>%
  full_join(
    sisver %>%
      filter(CLASVSR == 'CONF LAB', temporada == actual) %>%
      mutate(edad_fac = case_when(
        EDAD >= 0 & EDAD <= 5    ~ '0 - 5',
        EDAD >= 6 & EDAD <= 14  ~ '06 - 14',
        EDAD >= 15 & EDAD <= 24 ~ '15 - 24',
        EDAD >= 25 & EDAD <= 44 ~ '25 - 44',
        EDAD >= 45 & EDAD <= 59 ~ '45 - 59',
        EDAD >= 60                     ~ '60 y más',
        TRUE ~ NA_character_
      )) %>%
      count(SEXO, edad_fac) %>% pivot_wider(names_from = SEXO, values_from = n, values_fill = 0) %>%
      arrange(edad_fac) %>% rename(GPO_EDAD = edad_fac, FEM_vsr = FEMENINO, MAS_vsr = MASCULINO)  
  ) %>%
  replace(is.na(.), 0)


CURVA_SEXO_EDAD %>% 
  flextable() %>% autofit()

#CURVA_SEXO_EDAD %>% 
#openxlsx::write.xlsx('C:/Users/Martha/Desktop/COVID/CURVA/SEXO_EDAD.xlsx', 
                       #sheetName = 'SEXO_EDAD',
                       #append = TRUE)
                       #overwrite = T)

```

#### Figura:

```{r, warning=F, echo=F, message=F}
 sisver %>% 
  filter(CLASCOVID19 == 'CONF LAB') %>%
  mutate(edad_fac = case_when(
    EDAD >= 0 & EDAD <= 5    ~ '0 - 5',
    EDAD >= 6 & EDAD <= 14  ~ '06 - 14',
    EDAD >= 15 & EDAD <= 24 ~ '15 - 24',
    EDAD >= 25 & EDAD <= 44 ~ '25 - 44',
    EDAD >= 45 & EDAD <= 59 ~ '45 - 59',
    EDAD >= 60                     ~ '60 y más',
    TRUE ~ NA_character_
  )) %>% 
   count(SEXO, edad_fac) %>% 
  pivot_wider(names_from = SEXO, values_from = n, values_fill = 0) %>% 
   arrange(edad_fac) %>% 
   rename(GPO_EDAD = edad_fac) %>% 
   plot_ly(y = ~GPO_EDAD, x = ~FEMENINO*-1, name= "Femenino", type = 'bar', orientation = "h") %>% 
  add_trace(x = ~MASCULINO, type = 'bar', name = "Masculino") %>% 
   layout(barmode = 'overlay', legend = list(x = 1.1, y = 0.9, orientation = "v"),
          xaxis = list(title = 'Número de casos',
                       showgrid = F,
                       ticks = 'outside',
                       showticklabels = F),
          yaxis = list(title = 'Grupo de edad',
                       showgrid = F,
                       ticks = 'outside',
                       autorange = 'reversed'),
          title = "Casos confirmados a COVID-19 por grupo de edad y sexo en Sonora, 2024")  
   
```

#### Figura:

```{r, warning=F, echo=F, message=F}
 sisver %>% 
   filter(CLASFLU== 'CONF LAB') %>%
   mutate(edad_fac = case_when(
     EDAD >= 0 & EDAD <= 5    ~ '0 - 5',
     EDAD >= 6 & EDAD <= 14  ~ '06 - 14',
     EDAD >= 15 & EDAD <= 24 ~ '15 - 24',
     EDAD >= 25 & EDAD <= 44 ~ '25 - 44',
     EDAD >= 45 & EDAD <= 59 ~ '45 - 59',
     EDAD >= 60                     ~ '60 y más',
     TRUE ~ NA_character_
   )) %>% 
   count(SEXO, edad_fac) %>% 
   pivot_wider(names_from = SEXO, values_from = n, values_fill = 0) %>% 
   arrange(edad_fac) %>% 
   rename(GPO_EDAD = edad_fac) %>% 
   plot_ly(y = ~GPO_EDAD, x = ~FEMENINO*-1, name= "Femenino", type = 'bar', orientation = "h") %>% 
  add_trace(x = ~MASCULINO, type = 'bar', name = "Masculino") %>% 
   layout(barmode = 'overlay', legend = list(x = 1.1, y = 0.9, orientation = "v"),
          xaxis = list(title = 'Número de casos',
                       showgrid = F,
                       ticks = 'outside',
                       showticklabels = F),
          yaxis = list(title = 'Grupo de edad',
                       showgrid = F,
                       ticks = 'outside',
                       autorange = 'reversed'),
          title = "Casos confirmados a Influenza por grupo de edad y sexo en Sonora, 2024")
```

#### Figura:

```{r, warning=F, echo=F, message=F}
 sisver %>% 
   filter(CLASVSR== 'CONF LAB') %>%
   mutate(edad_fac = case_when(
     EDAD >= 0 & EDAD <= 5    ~ '0 - 5',
     EDAD >= 6 & EDAD <= 14  ~ '06 - 14',
     EDAD >= 15 & EDAD <= 24 ~ '15 - 24',
     EDAD >= 25 & EDAD <= 44 ~ '25 - 44',
     EDAD >= 45 & EDAD <= 59 ~ '45 - 59',
     EDAD >= 60                     ~ '60 y más',
     TRUE ~ NA_character_
   )) %>% 
   count(SEXO, edad_fac) %>% 
   pivot_wider(names_from = SEXO, values_from = n, values_fill = 0) %>% 
   arrange(edad_fac) %>% 
   rename(GPO_EDAD = edad_fac) %>% 
   plot_ly(y = ~GPO_EDAD, x = ~FEMENINO*-1, name= "Femenino", type = 'bar', orientation = "h") %>% 
  add_trace(x = ~MASCULINO, type = 'bar', name = "Masculino") %>% 
   layout(barmode = 'overlay', legend = list(x = 1.1, y = 0.9, orientation = "v"),
          xaxis = list(title = 'Número de casos',
                       showgrid = F,
                       ticks = 'outside',
                       showticklabels = F),
          yaxis = list(title = 'Grupo de edad',
                       showgrid = F,
                       ticks = 'outside',
                       autorange = 'reversed'),
          title = "Casos confirmados a VSR por grupo de edad y sexo en Sonora, 2024") 
```
  
## Tabla: Pacientes en UCI debido a una IRAG con ventilación mecánica asistida (VMA)

```{r, warning=F, echo=F, message=F}
CURVA_UCI_VMA <- sisver %>%
   filter(UCI == 'SI') %>%
   count(semana, INTUBADO) %>%
   pivot_wider(names_from = INTUBADO, values_from = n, values_fill = 0) %>%
  right_join(comp) %>% 
   arrange(semana) %>% rename('CON VMA' = SI, 'SIN VMA' = NO) %>% 
  replace(is.na(.), 0)
 
CURVA_UCI_VMA %>% 
  flextable() %>% autofit() 
  
#CURVA_UCI_VMA %>%  
#openxlsx::write.xlsx('C:/Users/Martha/Desktop/COVID/CURVA/UCI_VMA.xlsx', 
                       #sheetName = 'UCI_VMA',
                       #append = TRUE)
                       #overwrite = T)

```

#### Figura:
```{r, warning=F, echo=F, message=F}
 sisver %>%
   filter(UCI == 'SI') %>%
  mutate(INTUBADO = case_when(
    INTUBADO == 'SI' ~ 'CON VMA',
    INTUBADO == 'NO' ~ 'SIN VMA',
    T ~ NA
  )) %>% count(semana, INTUBADO) %>% 
   plot_ly(x = ~semana, y = ~n, color = ~INTUBADO, type = 'bar') %>% 
   layout(barmode = 'stack', legend = list(x = 1.1, y = 0.9, orientation = "v"),
          xaxis = list(title = 'Semana epidemiológica de inicio de síntomas',
                       showgrid = F, 
                       ticks="outside", tick0 = 1, dtick = 1), #range = c(0, 1 * max(CURVA_UCI_VMA$Semana, na.rm = T))),
          yaxis = list(title = 'Número de casos',
                       showgrid = F),
          title = "Pacientes en UCI debido a una IRAG por VMA en Sonora, 2024")
``` 

## Tabla: Casos fatales y no fatales de pacientes hospitalizados por una IRAG durante el 2024

```{r, warning=F, echo=F, message=F}

CURVA_DEFUNCIONES <- sisver %>%
   filter(TIPACIEN == 'HOSPITALIZADO') %>%
   mutate(EVOLUCI = case_when(
     EVOLUCI == 'DEFUNCION' ~ 'Fatales',
     T ~ 'No fatales'
   )) %>% 
  filter(EVOLUCI == 'Fatales') %>% 
   count(semanad) %>% rename(semana = semanad, Fatales = n) %>% 
  full_join(
    sisver %>%
   filter(TIPACIEN == 'HOSPITALIZADO') %>%
   mutate(EVOLUCI = case_when(
     EVOLUCI == 'DEFUNCION' ~ 'Fatales',
     T ~ 'No fatales'
   )) %>% 
  filter(EVOLUCI == 'No fatales') %>%
    count(semana) %>% rename('No fatales' = n)
  ) %>% 
  right_join(comp) %>% 
   select(semana, Fatales, `No fatales`) %>%
   arrange(semana) %>% 
  replace(is.na(.), 0)


CURVA_DEFUNCIONES %>% 
  flextable() %>% autofit() 

  
#CURVA_DEFUNCIONES %>%   
#openxlsx::write.xlsx('C:/Users/Martha/Desktop/COVID/CURVA/DEFUNCIONES.xlsx', 
                       #sheetName = 'DEFUNCIONES',
                       #append = TRUE)
                       #overwrite = T)

```

#### Figura:

```{r, warning=F, echo=F, message=F}
sisver %>% 
   filter(TIPACIEN == 'HOSPITALIZADO') %>%
   mutate(EVOLUCI = case_when(
     #EVOLUCI == 'ALTA - MEJORIA' ~ 'No fatales',
     #EVOLUCI == 'ALTA - TRASLADO' ~ 'No fatales',
     #EVOLUCI == 'ALTA - VOLUNTARIA' ~ 'No fatales',
     #EVOLUCI == 'ALTA - CURACION' ~ 'No fatales',
     #EVOLUCI == 'CASO NO GRAVE' ~ 'No fatales',
     #EVOLUCI == 'CASO GRAVE -' ~ 'No fatales',
     EVOLUCI == 'DEFUNCION' ~ 'Fatales',
     T ~ 'No fatales'
   )) %>% 
  count(semana, EVOLUCI) %>%   
plot_ly(x= ~semana, y= ~n, color = ~EVOLUCI, type = 'bar') %>% 
  layout(barmode = 'stack', legend = list(x = 1.1, y = 0.9, orientation = "v"),
         xaxis = list(title = 'Semana epidemiológica de inicio de síntomas',
                      showgrid = F, dtick= 1),
         yaxis = list(title = 'Número de casos',
                      showgrid = F),
         title = "Casos hospitalizados fatales y no fatales 
                        debido a IRAG en Sonora, 2024")



list(CONFIRMADOS = CURVA_CONFIRMADOS, 
     ETI_IRAG = CURVA_ETI_IRAG, 
     SEXO_EDAD = CURVA_SEXO_EDAD, 
     UCI_VMA= CURVA_UCI_VMA,
     DEFUNCIONES = CURVA_DEFUNCIONES) %>% 
  
  openxlsx::write.xlsx('datos/SISVER/CURVA/CURVA_ETI_IRAG.xlsx', 
                       overwrite = T)



```